# 请教陈版主：闲置固定资产是否计提折旧

提问人：Ann ？？ 时间：2017-01-14 14:50:32
A公司现有一个车间因环评不达标被要求搬迁，公司于 2016 年 2 月起已经停止这个车间的生产运营，且公司已新买一块土地，预计2017 年底可以建造好新厂房，将该车间的机器设备搬过去，请问：该批设备在 2016 年 3 月至 2017 年底期间里的折旧费用是依旧记入营业成本还是重分类到管理费用？另，闲置固定资产的折旧在税法上不能税前列支，该税会差是否形成递延所得税资产？

回答人：chenyiwei
1 、如果仅仅是停产闲置，但不满足“持有待售”认定条件的，则仍应继续计提折旧计入管理费用。 2 、能否确认递延所得税资产，取决于日后税法上确认资产处置损益时，能否按照不扣除闲置期间折旧金额的计税基础进行税前扣除，以及预计处置时有无足够的应纳税所得额。

提问人：Sherlock_gao 时间：2017-03-08 13:49:06
请问陈版主，如果厂房预计明年搬迁，我在今年需要预提搬迁的费用吗？

回答人：chenyiwei
对照《讲解 2010 》P210～ 211 关于“企业重组义务”的规定处理。

提问人：Sherlock_gao 时间：2017-03-09 15:01:35
我现在企业只是搬迁几条生产线到新厂区去，是否符合企业重组“（ 3 ）关闭企业的部分营业场所，或将营业活动由一个国家或地区迁移到其他国家或地区。”的定义？
搬迁这部分的搬迁费用因之前没有相关经验，没有办法准确估算，且还没有确定搬迁时间。是否仍需预提负债？

回答人：chenyiwei
如果这几条生产线规模较大，对企业比较重要的，则也属于此处的企业重组。建议尽可能合理、谨慎地估计搬迁中可能需要发生的支出，尤其是员工解除劳动合同补偿等辞退福利。

提问人：yy123 时间：2018-09-19 10:20:29
陈版主，您好！开办期内的生产性固定资产已达到可使用状态，但尚未投入使用，是否与闲置的处理方式一致。谢谢~

回答人：chenyiwei
是，计提折旧并计入管理费用。

提问人：zl10552303 时间：2019-08-05 16:30:28
请问陈版，闲置厂房计提折旧计入管理费用哪边可以获取相应依据

回答人：chenyiwei
以前在《企业会计制度》下，财会[2002]18号文明确规定闲置固定资产计提折旧应计入管理费用。

回答人：chenyiwei
闲置固定资产的折旧不是使存货或其他任何资产达到预定可销售或可使用状态的必要支出，不应资本化计入任何资产的成本，只能费用化。由于闲置资产在一定程度上可归为管理层的责任，故计入管理费用。